【裁判字號】    99,易,1497
【裁判日期】    990924
【裁判案由】    竊盜
【裁判全文】
臺灣高雄地方法院刑事判決              99年度易字第1497號
公  訴  人  臺灣高雄地方法院檢察署檢察官
被      告  乙○○
上列被告因竊盜案件，經檢察官提起公訴（99年度偵字第22946號）
，本院判決如下：
    主  文
乙○○犯竊盜罪，累犯，處有期徒刑捌月。又犯攜帶兇器竊盜罪
，累犯，處有期徒刑壹年；扣案之螺絲起子壹支，沒收。應執行
有期徒刑壹年陸月；扣案之螺絲起子壹支，沒收。
其餘被訴犯竊盜罪部分，無罪。
    事  實
一、乙○○前因竊盜等案件，經本院以97年度易字第528 號判處
    有期徒刑10月、9 月、5 月，應執行有期徒刑1 年8 月確定
    ，於民國98年11月27日縮短刑期執行完畢。詎仍不知悔改，
    竟意圖為自己不法之所有，基於竊盜犯意，分別：(1)於99年
    3 月18日凌晨零時至2 時許，在高雄市前鎮區新光三越百貨
    公司騎樓處，以不詳方式開啟機車置物箱，竊取甲○○所有
    iPhone 8G 手機（起訴書誤載為數位相機）1 支（序號0000
    00000000000 ）；得手後，持之典當「金時代當舖」，得款
    新臺幣（下同）4,000 元。(2)於99年7 月8 日凌晨零時30分
    許，在高雄市前鎮區新光三越百貨公司騎樓，持其所有客觀
    上足以供兇器使用之螺絲起子1 支，撬開丙○○放置該處之
    車牌號碼501-BJM 號機車置物箱，竊取其內裝有MP3 （廠牌
    ：APPLE ，價值9,000 元）、手機（廠牌：LG，門號000000
    0000號，價值3,000 元）及現金100 元之藍色皮包（廠牌：
    LONGCHAMP ，價值4,000 元）1 只；得手後，隨即為警當場
    查獲，並扣得上開螺絲起子1 支。
二、案經高雄市政府警察局前鎮分局移送臺灣高雄地方法院檢察
    署檢察官偵查起訴。
    理  由
壹、證據能力部分：
    按被告以外之人於審判外之言詞或書面陳述，除法律有規定
    者外，不得作為證據。又被告以外之人於偵查中向檢察官所
    為之陳述，除顯有不可信之情況者外，得為證據。又被告以
    外之人於審判外之陳述，經當事人於審判程序同意作為證據
    ，法院審酌該言詞陳述或書面陳述作成時之情況，認為適當
    者，亦得為證據。當事人、代理人或辯護人於法院調查證據
    時，知有第159 條第1 項不得為證據之情形，而未於言詞辯
    論終結前聲明異議者，視為有前項之同意，刑事訴訟法第15
    9 條第1 項、第159 條之1 第2 項及第159 條之5 分別定有
    明文。查本判決以下所引用之證據資料，其中傳聞證據部分
    ，被告乙○○及公訴人於本院審理程序中均未否認證據能力
    ，亦未於言詞辯論終結前聲明異議，本院審酌上開證據作成
    時之情況，並無違法取證或其他瑕疵，且與本案待證事項具
    關聯性，認為以之作為證據為適當，自得作為證據。
貳、有罪部分
一、訊據被告乙○○對於前揭犯罪事實(2)部分坦承不諱，並經證
    人丙○○證述明確，且有扣押筆錄、扣押物品目錄表、贓物
    認領保管單、照片12張（見警卷第19至23頁、第33至39頁）
    等附卷可稽，又有螺絲起子1 支扣案可佐，堪信被告自白與
    事實相符。從而，犯罪事實(2)部分事證明確，被告此部分犯
    行，應堪認定。
二、被告乙○○矢口否認有犯罪事實(1)之犯行，辯稱：手機是伊
    於99年3 月17日晚上10時許，在高雄市○○路、建國路之電
    影院前拾得，並非伊竊取所得云云。惟查：
  (一)被告於警詢時供稱：手機係伊是在高雄市前鎮區夢PUB 附近
    ，以徒手撬開機車置物箱之方式竊得（見警卷第5 頁）等語
    ，核與證人即被害人甲○○於本院審理時證述：伊於99年3
    月17日晚上10時30分許，與朋友相約去新光三越百貨公司附
    近之夜店，而將手機置放在機車置物箱內，機車則停放在新
    光三越百貨公司騎樓，且中途約晚上11時多，伊有出來查看
    ，東西還在，嗣於翌（18）日凌晨2 時許，發現手機不見了
    （見本院審卷第76、77頁）等語之失竊情節大致相符；且有
    收當物品資料1 紙（見警卷第24頁）、「金時代當鋪」收當
    物品登記簿1 份（見本院審卷第26至28頁）在卷可考；依此
    ，被告於警詢中所為之自白與事實相符，堪以採信；是被告
    所辯上情，應屬事後卸責之詞，不足採信。
  (二)從而，被告犯罪事實(1)之犯行，事證明確，亦堪認定。
三、按刑法第321 條第1 項第3 款之所謂兇器，其種類並無限制
    ，凡客觀上足對人之生命、身體、安全構成威脅，具有危險
    性之兇器均屬之，且祇須行竊時攜帶此種具有危險性之兇器
    為已足。查被告為犯罪事實(2)之犯行時，攜帶前往現場之螺
    絲起子1 支，客觀上足以殺傷人之生命、身體，顯為具有危
    險性之兇器無訛。核被告乙○○就犯罪事實(1)所為，係犯刑
    法第320 條第1 項之普通竊盜罪；就犯罪事實(2)所為，係犯
    刑法第321 條第1 項第3 款之攜帶兇器加重竊盜罪。被告所
    犯上開2 罪間，犯意各別，行為互殊，應予分論併罰。被告
    有事實欄所載之前案紀錄，甫於98年11月27日執行完畢，有
    臺灣高等法院被告前案紀錄表1 份在卷可按，其於有期徒刑
    執行完畢，5 年內故意再犯本件有期徒刑以上之罪，依刑法
    第47條第1 項規定，為累犯，並加重其刑。爰審酌被告正值
    壯年，不思以正途賺取財物，並以攜帶兇器之方式竊取他人
    財物，危害被害人對於上開財物之權益，且對他人生命、身
    體有相當之危險性，犯後僅坦承部分犯行，態度難謂良好，
    及其所竊取之財物價值、對被害人造成之損害等一切情狀，
    分別量處如主文所示之刑，並定應執行刑，以資儆懲。又扣
    押之螺絲起子1 支，為被告所有且供本案竊盜犯罪所用之物
    ，業據被告供承在卷，應依刑法第38條第1 項第2 款規定宣
    告沒收。
參、無罪部分
一、公訴意旨另以：被告乙○○意圖為自己不法之所有，分別於
    下列時、地為下列竊盜行為：(1)於99年3 月13日前某日時，
    在不詳處所，以不詳方式，竊取不詳人士所有，放置在其機
    車置物箱內之數位相機（廠牌：SONY，機身號碼0000000 號
    ）1 臺，得手後，典當予「金時代當舖」，得款1,000 元，
    供己花用殆盡。(2)於99年6 月12日前某日時，在高雄市○鎮
    區○○路與文橫路交岔口附近（即新光三越百貨公司騎樓處
    ），以不詳方式，竊取不詳人士所有，放置在其機車置物箱
    內之數位相機（廠牌：CANON ，機身號碼0000000000號）1
    臺，得手後，典當予「金時代當舖」，得款1,000 元，供己
    花用殆盡。(3)於99年6 月25日23時30分許，亦在新光三越百
    貨公司騎樓處，以不詳方式，竊取不詳人士所有，放置在其
    機車置物箱內之數位相機（廠牌：SONY，機身號碼DSC-T77
    號）1 臺，得手後，於翌（26）日典當予「英明當舖」，得
    款1,000 元，供己花用殆盡。(4)於99年7 月5 日前某日時，
    在不詳處所，以不詳方式，竊取不詳人士所有，放置在其機
    車置物箱內之數位相機（廠牌：CANON ，機身號碼不詳）1
    臺，得手後，典當予「二分利當舖」，得款800 元，供己花
    用殆盡。因認被告乙○○涉犯刑法第320 條第1 項竊盜罪嫌
    。
二、按犯罪事實應依證據認定之，無證據不得認定其犯罪事實；
    不能證明被告犯罪者，應諭知無罪之判決；刑事訴訟法第15
    4 條第2 項、第301 條第1 項分別定有明文。又認定犯罪事
    實所憑之證據，雖不以直接證據為限，間接證據亦包括在內
    ；然而無論直接或間接證據，其為訴訟上之證明，須於通常
    一般之人不致有所懷疑，而得確信其為真實之程度者，始得
    據為有罪之認定，倘其證明尚未達到此一程度，而有合理之
    懷疑存在時，即無從為有罪之認定（最高法院76年台上字第
    4986號判例意旨參照）。再者，依刑事訴訟法第161 條第1
    項規定，檢察官對於起訴之犯罪事實，仍應負提出證據及說
    服之實質舉證責任，倘其所提出之證據，不足為被告有罪之
    積極證明，或其指出證明之方法，無從說服法院以形成被告
    有罪之心證，基於無罪推定之原則，自應為被告無罪判決之
    諭知（最高法院92年台上字第128 號判例意旨參照）。且按
    被告否認犯罪所持之辯解縱屬不能成立，仍非有積極證據足
    以證明其犯罪行為，不能遽為有罪之認定（最高法院30年上
    字第1831號判例意旨可資參照）。
三、公訴人認被告涉有上開竊盜罪嫌，無非以收當物品查詢資料
    及當鋪典當資料等為其論據。訊據被告堅決否認有何竊取前
    開數位相機行為，辯稱：伊有蒐集數位相機的習慣，前開數
    位相機均是在高雄市○○路與中華路口之跳蚤市場買的，不
    是偷的，然因伊為臨時工，缺錢為日常花用，所以將之典當
    等語。經查：
  (一)依前開收當物品查詢資料及當鋪典資料，僅得證明該等數位
    相機均由被告持以典當得款，尚難憑此作為認定被告有行竊
    該等數位相機之依據；且亦難遽認該等數位相機係屬被告以
    外之他人所有，而為被告以不法行為取得。是本件尚無積極
    證據證明被告有公訴意旨所指竊盜之犯行。
  (二)按被告之自白，不得作為有罪判決之唯一證據，仍應調查其
    他必要之證據，以察其是否與事實相符，刑事訴訟法第156
    條第2 項定有明文，立法目的在以補強證據之存在，藉以限
    制合法自白在證據上之價值，俾發現實質的真實，即使被告
    之自白出於任意性，然若別無其他補強證據足以擔保其自白
    與事實相符，該自白仍非刑事訴訟法上得據之為認定被告犯
    罪之唯一證據，當不得單憑此而為被告不利之認定（最高法
    院95年度台上字第5809號判決要旨參照）。本件被告雖於偵
    查時供稱：伊於99年6 月間，在新光三越百貨公司騎樓處，
    分別竊取他人機車內數位相機2 台（即公訴意旨(2)、(3)部分
    ，見偵卷第15頁）等語。惟查，被告於本院審理時堅稱：該
    等數位相機係伊購得，並非竊盜所得等語，且本件除前開被
    告自白外，並無任何積極證據足資認定被告就該數位相機部
    分有竊盜犯行；是尚難僅憑被告於偵查時不明確之自白，遽
    以認定被告有公訴意旨(2)、(3)部分之竊盜犯行。
四、綜上所述，公訴人所舉之證據，不足以證明被告有公訴意旨
    所指竊盜之犯行，無從使本院形成不致有所懷疑，而得確信
    被告有公訴意旨所指竊盜犯行之有罪心證。此外，復查無其
    他積極證據足以證明被告確有公訴人所指之竊盜犯行，本件
    應屬不能證明被告犯罪，揆諸前揭說明，依法自應為被告此
    部分無罪判決之諭知。
據上論斷，應依刑事訴訟法第299 條第1 項前段、第301 條第1
項，刑法第320 條第1 項、第321 條第1 項第3 款、第47條第1
項、第38條第1 項第2 款、第51條第5款，刑法施行法第1條之1
，判決如主文。
本案經檢察官鄭佩琪到庭執行職務。
中    華    民    國    99    年    9     月    24    日
                  刑事第十六庭  審判長法  官  曾逸誠
                                      法  官  姚水文
                                      法  官  洪榮家
以上正本證明與原本無異。
如不服本判決，應於收受判決後10日內向本院提出上訴書狀，並
應敘述具體理由。其未敘述上訴理由者，應於上訴期間屆滿後20
日內向本院補提理由書（均須按他造當事人之人數附繕本）「切
勿逕送上級法院」。
中    華    民    國    99    年    9     月    24    日
                                      書記官  陳鈺甯

司法院資訊處製作；財團法人民間司法改革基金會備份。
